臺灣板橋地方法院民事判決　九十一年度簡上字二九九號
　　上　　訴　　人　乙○○
　　被　上　訴　人　甲○○
右當事人間請求侵權行為損害賠償事件，上訴人對於中華民國九十一年七月二十三日
本院板橋簡易庭九十一年度板簡字第八八○號第一審判決提起上訴，本院判決如左：
    主      文
上訴駁回。
第二審訴訟費用由上訴人負擔。
    事      實
一、上訴人方面：
（一）聲明：(一)原判決不利部分廢棄。(二)右廢棄部分，被上訴人在第一審之訴駁回。
（二）陳述：除與原判決記載相同者，茲引用之外，補稱：被上訴人於民國八十九年
      九月二十六日因頭部外傷及左側肢體挫傷住院，於同年九月二十八日出院時已
      行動無礙，有亞東醫院九十一年五月二十一日（九一）亞歷六四─一字第○八
      五五號函可佐，且被上訴人之左小腿於本次車或僅受挫傷，並未骨折，即不可
      能有如被上訴人主張因左腿骨折疼痛致不能站立工作達半年之情形，參照被上
      訴人自承出院再到回去工作這個中間我在餐廳做助理，出院時手腳都可以活動
      才出院，另被上訴人於九十一年七月九日稱其出院後即未再進行任何復建治療
      ，乃竟遲至末次辯論期日始提出由無醫師資格之七劍堂育武館收據三紙，上載
      自八十九年十月一日起八十九年十二月三十一日止，共九十天每日敷藥三百元
      ，綜上所述，被上訴人其手腳僅輕微挫傷，實無長達九十天敷藥之必要，其就
      診醫療院所之證明及被上訴人原先之陳述亦為如此，至被上訴人再次開庭辯論
      時提出之單據顯屬可疑。原判決所載被上訴人於回復其間肉體疼痛、行動不便
      等情狀實有可議。上訴人係私立光華高級商業職業進修學校畢業，現為家庭主
      婦，無收入，名下亦無不動產，本次車禍被上訴人、上訴人均有過失（見鈞院
      九十年度交易字第三二○號刑事判決），上訴人是黃燈迴轉，並不是闖紅燈，
      是被上訴人提前左轉，且上訴人及同車小孩亦有受傷，於上訴人自負本人及小
      孩之醫療費用外，另再負易科罰金新臺幣（下同）三萬六千元，原判決關於賠
      償精神慰撫金二萬元，對上訴人顯屬過高。
（三）證據：援用第一審所提證據。
二、被上訴人方面：
（一）聲明：請求駁回上訴。
（二）陳述：除與原判決記載相同者，茲引用之外，補稱：關於車禍的發生，被上訴
      人並無過失，被上訴人並無提前左轉。
（三）證據：援用第一審所提證據。
三、本院依職權向臺灣板橋地方法院檢察署調閱本院九十年度交易字第三二○號刑事
    案件全卷。
    理      由
一、本件被上訴人主張上訴人乙○○於八十九年九月二十六日上午九時許，騎乘牌照
    ＡＱＶ─四八○號重型機車，沿臺北縣土城市○○路○段往三峽鎮方向行駛，途
    經中央路一段與日新街口交叉之Ｔ字型路口時越過停止線迴轉，旋在越過斑馬線
    之中央路往三峽方向之車道上與自其左方之日新街駛來之被上訴人所騎乘牌照Ｉ
    ＪＸ─七一九號機車相撞，使被上訴人受有頭部外傷及左手、左小腿挫傷等傷害
    ，其過失傷害犯行，業經鈞院以九十年度交易字三二九○號刑事判決有罪確定在
    案等語，被上訴人就其主張之上述事實，業據提出診斷證明書、刑事判決等影本
    各一件為證據，上訴人就上開事實亦不爭執，並經本院調取右揭刑事案件卷宗核
    閱屬實，被上訴人前開主張應堪採信。
二、被上訴人另主張本件車禍係因上訴人硬行超越中央路之雙黃線，並疏未注意左方
    來車、闖紅燈，於越過人行穿越道後欲逕行迴轉至對向車道時在路口中心處撞擊
    自當時為綠燈之日新街駛來之被上訴人機車，其就本件車禍即有過失，自應賠償
    原告所受之損害，茲被上訴人因本件車禍除前開傷害外，尚有左小腿骨折及脊椎
    挫斷之傷害，自八十九年九月二十六日起至同年月二十八日止在亞東紀念醫院住
    院，連同嗣後在七劍堂育武館整骨、敷藥、推拿，並服用串氣、活血等復健之傷
    藥共支出十萬元，向機車行借來之ＩＪＸ─七一九號機車亦撞損，支出修理費一
    千五百元，而被上訴人係海山高工畢業，案發時迄今均在家福海鮮鵝肉城餐廳當
    助理，每月薪水原為二萬五千元，現調升為廚師，月薪三萬五千元，名下無不動
    產，因遭被告撞傷，致左腳骨折疼痛無法站立，約半年期間無法工作，損失薪資
    約五萬元，且傷後精神痛苦，姑併請求四萬八千五百元以資慰藉，爰依民法第一
    百八十四條、第一百九十三條、第一百九十五條，請求上訴人賠償二十萬元，另
    日新街之路幅甚窄，且未劃分道線，被上訴人騎車沿日新街路中轉彎，遭上訴人
    機車撞擊時，已在中央路往三峽方向車道靠近中線處，自無過失等語，並提出學
    生證、薪資袋、員工職務證明書、七劍堂掛號單、不能工作日數診斷證明各一紙
    、醫療費用單據、收據各四紙、估價單八紙等影本為證據。然上訴人則抗辯稱上
    訴人當天騎乘機車前後各載一名子女，雖屬超載，但此一違規行為於上訴人之駕
    駛行為無直接影響，即非肇事因素；而案發之路口無任何禁止迴轉或左轉之標誌
    ，上訴人見中央路行向之交通管制號誌為閃黃燈，乃直行越過停止線駛至路口中
    心點準備迴轉，於尚未轉彎之際，即遭自左方之日新街駛來之被上訴人機車擦撞
    ，上訴人煞車後仍能停駐於地不倒，可見被上訴人係車速過快始煞車不及摔倒，
    被上訴人自日新街左轉，應與上訴人同樣遵守交通規則，而依道路交通安全規則
    第九十條、第一百零六條第五款之規定，上訴人就本件車禍責任根本不能成立，
    且上訴人係黃燈時迴轉，此時日新街方向之燈號應係紅燈，縱使上訴人迴轉時係
    紅燈，亦應待紅燈亮約二秒後，日新街方向始轉為綠燈，被上訴人即有闖紅燈之
    嫌，而被上訴人於土城市調解委員會調解時，連稱有目擊證人可證明上訴人闖紅
    燈，但自刑事案件至今，迄未舉出任何證人，而上訴人於偵查中提出之照片，僅
    係證明案發地點之標誌、標線，並非上訴人闖紅燈或輾壓雙黃線之證明，被上訴
    人徒憑一紙驗傷單起訴，並無其他證據佐證，本件復未經路權鑑定，自不能認定
    上訴人有過失，被上訴人發生車禍時僅有挫傷，並未骨折，因其受傷後已在醫院
    照過二次Ｘ光，若真有骨折，應該記載在診斷證明書上，即不至於在其提出之診
    斷證明書上只寫成挫傷，且其提出之七劍堂育武館之費用單據金額過高，顯係意
    在敲詐，令人無法接受，而上訴人係私立光華高級商業職業進修學校畢業，現為
    家庭主婦，無收入，名下亦無不動產云云，並提出畢業證書影本一紙為證。經查
    ：
（一）本件被上訴人於九十一年四月四日向本院板橋簡易庭具狀提起本件民事訴訟前
      ，雖針對本次車禍所生之損害，先於本院九十年度交易字第三二○號過失傷害
      事件（以下簡稱為「前案」）審理中，即九十年八月二十八日具狀提起附帶民
      事訴訟，訴請上訴人賠償其醫療復健費用十萬元及工作損失、機車毀損與精神
      慰撫金五萬元，嗣該附帶民事訴訟並經裁定移送本院簡易庭，以九十一年度板
      小調字第八八八號侵權行為損害賠償事件受理在案，惟被上訴人就九十一年度
      板小調字第八八八號調解事件，已於九十一年五月二十四日審理時撤回，業經
      原審向承辦之本院板橋簡易庭節股查明，依民事訴訟法第二百六十三條第一項
      規定，其訴訟繫屬溯及自始地消滅，與未起訴同，本件即不生同法第二百五十
      三條所謂重複起訴之問題，合先敘明。
（二）依照被上訴人所提出之亞東紀念醫院出具之診斷證明書，僅記載其頭部外傷合
      併左手及左小腿挫傷，於八十九年九月二十六日至同年月二十八日住院治療等
      語，衡以倘若被上訴人被撞後，其手、腳果真有骨折或併挫斷脊椎等傷害，則
      如所述，既已將受傷部位向醫師表明，並經亞東醫院兩度以Ｘ光診斷，其診斷
      結果之證明書上殊不可能僅記載為挫傷，且亞東醫院復未為被上訴人施以打上
      石膏固定或施行植入骨釘等後續手術（見原審九十一年七月九日筆錄），至被
      上訴人所提出之七劍堂掛號單上影本上另載「腰脊龍骨受傷」，其簽發人乃無
      醫師資格之民俗療法業者所出具，非專業醫療機構之診斷證明，自均無從憑以
      認定被上訴人除首揭診斷證明書所載結果外，尚有手、腳骨折或脊椎挫斷之傷
      害。
（三）被上訴人主張其機車與上訴人所騎機車擦撞後受損，業據提出上訴人不爭執其
      真正之修理費用單據影本一紙為證，並否認伊受傷係因車速過快，自行摔倒在
      所致，而兩造之機車若未曾撞擊，衡情當不可能分別在前離上訴人行向之停止
      線及斑馬線交匯處約二點九公尺，左距分道線一點三公尺之中央路往板橋方向
      車道上，暨前距上開交匯處約六、七公尺，右距分道線約零點三公尺之中央路
      往三峽方向車道上，各留一處燈殼碎片等散落物，且上訴人稱：「我載兒子與
      女兒，行經中央路與日新街口，．．．正迴轉之際，甲○○由日新街口騎出，
      兩部機車就撞上」、「我車損部位為車前殼受損，．．．當時我是從板橋往土
      城方向行駛，行經右記發生地時，我欲在該處路口迴轉，正要迴轉時就被對造
      車輛ＩＪＸ─七一九號撞擊」、「（對現場圖上所示的燈殼碎片有何意見？）
      ．．．我的機車車殼下方有破掉」、「我是車頭的導流板跟輪蓋受損，對方是
      撞到車子左前方」（見偵查卷第十一、二十六頁、前案一審卷第三十二頁及本
      院九十一年五月二日筆錄），此外上訴人迄未證明被上訴人超速及自行摔倒之
      事實，可見被上訴人係因其機車左前側遭上訴人之機車前端撞擊倒地始受傷，
      被上訴人前述主張當屬可信。
（四）被上訴人始終主張案發時日新街之交通管制號誌為綠燈，並稱兩車撞擊之地點
      係在中央路往三峽方向車道越過斑馬線、靠近中線處（見前案一審卷第十三頁
      及本院九十一年六月二十五日筆錄），上訴人亦稱：「我行駛在內側車道靠近
      雙黃線，剛過斑馬線，準備迴轉」、「撞擊的時候，我已經超過停止線到達中
      心點，我車子已過斑馬線一公尺，．．．我過停止線的時候已經是紅燈，我認
      為我只是要迴轉，不是要直行所以沒有關係，所以我就轉，就肇事了，撞的時
      候，我看被上訴人那邊確實已經是綠燈了」、「當時我的車速大約二十多公里
      ，煞車的時候就已經撞到了，煞車之前是在行進當中，我最初看到他的時候我
      尚未開始轉，我看見他的時候已經過斑馬線，大約過斑馬線一、二公尺，當時
      我已經看到他的車子，兩車相距約一、兩公尺，他是在我的右前方，當時他也
      在行進中，．．．從看到對方到撞到間隔一、兩秒（看錶估計）」、「我在左
      轉的時候沒有看對方的車道是否有來車，因為他是第一部車子，我看到對方的
      時候只有煞車而已，因為來不及閃，兩車撞到的地點就是已經中央路往三峽方
      向車道。．．．我是直行走到路口中心點，但是還沒有轉就撞到，當時已經過
      了斑馬線了」、「（提示偵查卷第十六頁上面紅筆畫圈圈部分是誰畫的？）是
      我畫的，表示我們撞擊之地點，當時是跟檢察官這樣講」（見刑事卷第十二、
      三頁及本院九十一年五月二日、同年月十六日、同年六月二十五日及同年七月
      九日筆錄），參照臺北縣政府九十一年五月三日北府交工字第○九一○二一五
      ○四○號函上載，肇事路口之交通號誌為全天三色二時相運作，中央路一段綠
      燈秒數為四十五秒、日新街綠燈秒數為二十五秒，前案偵查卷第十六頁所附上
      訴人提出之照片上圈畫紅點之位置係在中央路分道線前靠近路口中心處，又參
      照兩造所騎乘之機車，上訴人之機車乃車頭前方毀損，而被上訴人則是左側踏
      板部分受損（見偵查卷內所附警訊筆錄），顯見本件車禍乃上訴人所騎乘之機
      車撞擊被上訴人之機車側面所致，足證上訴人係在其行向之交通號誌為紅燈時
      沿中央路內側車道駛越停止線後，在越過斑馬線之路口中心處撞倒自當時交通
      號誌為綠燈之日新街駛來之被上訴人機車，上訴人反此所辯，即均不可採。
（五）按道路交通安全規則第一百零一條第一項第二款及第六款規定所謂支道車應讓
      幹道車先行、轉彎車應讓直行車先行或尚未進入交岔路口之直行車應讓已到達
      路口中心點轉彎之車輛先行，係分別針對無號誌路口或同路對向行駛之車輛所
      設；若肇事地點係如本件之設有紅黃綠三色單相交通管制號誌之交岔路口（見
      偵查卷第十六頁照片及刑事卷道第二十五頁之路交通事故調查報告表影本），
      即應按當時正常動作之號誌指示，無首揭規定之適用，此觀道路交通安全規則
      第一百零二條第一項第一項第一款規定甚明；而圓形黃燈用以警告車輛駕駛人
      及行人，表示紅色燈號即將顯示，屆時即將失去通行路權，車輛面對圓形紅燈
      表示禁止通行，不得超越停止線或進入路口，道路交通標誌標線號誌設置規則
      第二百零六條第四款、第五款分別定有明文。本件上訴人通過案發路口時，中
      央路雙向既顯示為禁止直行、左轉或迴轉等一切通行方式之紅燈，竟仍越過其
      行向之停止線往前行駛，致由綠燈之日新街駛來之被上訴人機車被其擦撞倒地
      受傷，上訴人所為自已違反道路交通安全規則第一百零一條第一項第一款及前
      揭設置規則而侵越被上訴人之通行權，且當時上訴人之意識清楚，車輛機件正
      常，自見到被上訴人至撞擊時止距約一、二秒等情為其所自承，即無不能注意
      之情事，竟仍闖越紅燈前駛肇事，不論其當時已否開始迴轉，就本件車禍之發
      生，均有過失。
（六）被上訴人自始主張伊靠日新街之路中行駛；而現場所遺之二處碎片、油漬等散
      落物，係撞擊後飛散、噴灑之結果，兼有被往來人車輾帶移動之可能，本無從
      據以推論甲○○係靠日新街之左側駛入路口；何況兩車縱係在現場圖所示之二
      散落物堆置處撞擊，仍屬該丁字路口各邊切線與日新街及中央路雙向之中線之
      切點所組成之菱形區域範圍內，即合於道路交通安全規則第一百零二條第一項
      第四款：「應：：行至交岔路口中心處左轉」之規定，微論其實際撞擊之地點
      係在路口中心處，自無前案刑事判決所謂「提前左轉」之問題；且上訴人係緊
      靠路中雙黃線闖紅燈駛出，甫越過斑馬線數公尺即肇事，遵行交通號誌指示行
      進之被上訴人殊無預見併採取適當閃避措施之可能，即難認其有何過失。
三、按因故意或過失，不法侵害他人之權利者，負損害賠償責任；不法侵害他人之身
    體或健康者，對於被害人因此喪失或減少勞動能力或增加生活上之需要時，應負
    損害賠償責任；不法侵害他人之身體、健康者，被害人雖非財產上之損害，亦得
    請求賠償相當之金額，民法第一百八十四條第一項前段、第一百九十三條第一項
    、第一百九十五條分別定有明文。本件被上訴人被撞受傷，既因上訴人違規闖紅
    燈之過失行為所致，且兩者間有相當之因果關係，上訴人依前開規定自應賠償被
    上訴人因此所受之損害。爰就被上訴人之各項損害賠償請求，分述如左：
（一）醫療費用部分：侵權行為之損害賠償請求權，以實際上受有損害為成立要件，
      若絕無損害，即無賠償可言（最高法院十九年上字第三六三號判例參照），主
      張對造應負侵權行責任者，應證明對造有故意或過失及其受有若干額數之損害
      ，併其受損害與應負賠償責任人之行為間有因果關係，始得請求賠償（最高法
      院五十八年臺上字第一四二一號、四十年度臺上字第四三三號、四十八年臺上
      字第四八一號判例意旨參照）。被上訴人主張伊傷後支出醫療及復健費用共十
      萬元，固提出合計金額分別為三千五百四十六元之亞東醫院醫療費用收據四紙
      、五萬五千元之沛生堂藥估價單七紙及四萬五千元之七劍堂育武館收據三紙為
      證據，然其中亞東醫院部分有一百元及四百元等兩筆係與醫療無直接關聯之「
      證明書費」，而上訴人於九十一年五月二日原審言詞辯論時已稱除住院費用約
      五千元外，其餘九萬五千元部分均係現在陸續發生之復健費用，同年七月九日
      審理時亦稱伊出院後即未再進行任何復健治療，乃竟遲至末次辯論期日始提出
      發生期日為八十九年十月一日至九十年三月一日之沛生堂藥局估價單，且其手
      腳僅輕微挫傷，卻開具長期服用高達五萬五千元之消腫、串氣、活血、消腫等
      傳統傷藥單據，顯屬可疑，又如被上訴人所承，沛生堂藥局之七紙估價單內載
      藥方均係無醫師資格之七劍堂育武館館長林富傳開立（見原審九十一年七月九
      日筆錄），故其縱曾為此支付，亦難認有醫療之必要，其此部分請求自不應准
      許；至七劍堂育武館收據三紙上載自八十九年十月一日起八十九年十二月三十
      一日止，共九十天，每日敷藥三百元、矯正治療二百元部分，因其中矯正治療
      部分依被上訴人所陳係前述無法認定為本件車禍造成之脊椎受傷之矯正費用（
      見同前筆錄），各予剔除後，原告得請求之醫療費用計為三萬零六十四元（
      [3,000－000－000]＋[90×300]＝30,046）。雖上訴人抗辯稱上述七劍堂育武
      館館主林富傳所出具之收據內載敷藥每日三百元，九十日共二萬七千元部分並
      非醫療所需，惟衡以被上訴人於本件車禍遭撞傷後，曾在亞東醫院住院治療，
      如非有相當傷害，當無住院治療之必要，且醫療院所令病患出院並非確認病患
      業已完全痊癒，醫療院所所以通知病患出院僅在於該病患之病情之嚴重程度已
      無繼續住院治療之必要而已，則被上訴人所主張其有繼續治療之必要，核屬正
      當，上訴人此部分抗辯並無可採。
（二）不能工作損失部分：被上訴人所提出之不能工作診斷證明書雖載甲○○發生本
      件車禍後需休養六個月不能工作，惟傷後多久無法工作，乃屬醫療專業之判斷
      ，本非不具醫師資格之七劍堂育武館館長所能診斷；而被上訴人於八十九年九
      月二十六日因頭部外傷及左側肢體挫傷住院治療，於同年九月二十八日出院時
      已行動無礙，有亞東紀念醫院九十一年五月二十一日（91）亞歷六四─一字第
      ○八五五號函可佐；且被上訴人之左小腿於本次車禍僅受挫傷，並未骨折，即
      不可能有如其主張因左腿骨折疼痛、致不能站立工作達半年之情形；參照被上
      訴人自承：「我從出院再到回去工作，這個中間我在餐廳做助理，．．．我出
      院時我手腳都可以活動我才出院」（見本院九十一年六月二十五日筆錄），益
      見被上訴人因傷不能工作之期間，僅自受傷日起至八十九年九月二十八日止，
      此三日按被上訴人所主張為上訴人不爭執之當時月薪二萬五千元計算，其損失
      為二千五百元，被上訴人此部分主張於上述數額範圍內方有理由，超過部分則
      為無理由。
（三）非財產損害賠償部分：被上訴人係海山高工畢業，現在家福海鮮鵝肉城餐廳擔
      任廚師，月薪三萬五千元，名下無不動產，上訴人係私立光華高級商業職業進
      修學校畢業，現為家庭主婦，無固定收入，名下無不動產等情，兩造就對方所
      為如前述之主張互不爭執，復有被上訴人提出之學生證、薪資袋、員工職務證
      明書及上訴人提出之畢業證書各一紙可憑；而被上訴人因上訴人之侵權行為受
      傷，於回復期間肉體疼痛、行動不便，且需長時間接受治療，其受有精神上之
      痛苦應無可疑，本院審酌兩造身分、社會地位、智識水準、經濟能力及被上訴
      人所受傷害程度等一切情狀，認被上訴人請求賠償精神慰撫金四萬八千五百元
      ，顯屬過高，應予核減為二萬元為適當。
（四）機車受損之賠償部分：按物被毀損後，得依民法第一百八十四條第一項、第一
      百九十六條規定請求填補損害或賠償其物被毀損所減少之價額者，僅以所有權
      人為限。茲受損之牌照ＩＪＸ─七一九號機車係向機車行借取，且該車嗣已轉
      賣他人等情為被上訴人所自承，復未證明伊嗣已自權利人受讓該車之損害賠償
      請求權，自無依民法一百八十四條規定訴請上訴人賠償其車輛修復費用之餘地
      ，被上訴人此部分請求並無理由。
（五）民法第二百十三條第二項所謂：「因回復原狀而應給付金錢者，自損害發生時
      起，加給利息」，係指應以給付金錢為回復原狀之方法者而言；若因不能回復
      原狀或回復顯有重大困難，致應以金錢代替回復原狀，或法律本已明定直接以
      金錢賠償者，例如民法第一百九十三條及一百九十五條第一項所定之情形，均
      無首揭規定之適用（最高法院五十六年臺上字第一八六三號、七十年臺上字第
      六八九號判例、五十九年度臺上字第一八二六號、八十七年度臺上字第五六三
      號判決意旨參照），是被上訴人就醫療費用、不能工作損失及精神慰撫金等項
      賠償，僅得於上訴人經催告而負遲延責任後，請求法定遲延利息，不得逕自損
      害發生時起請求加給利息。
四、綜上所述，上訴人應賠償之項目為醫療費用三萬零六十四元、不能工作損失二千
    五百元及精神慰撫金二萬元，合共五萬二千五百六十四元，從而被上訴人依民法
    第一百八十四條、第一百九十三條、第一百九十五條規定訴請上訴人給付五萬二
    千五百六十四元及自起訴狀繕本送達上訴人翌日即九十一年四月二十日起至清償
    日止按年息百分之五計算之利息，洵屬正當，應予准許；其逾此部分之請求，則
    屬無據，應予駁回，上訴人於上訴後抗辯稱被上訴人對於本件車禍之發生亦有過
    失，因如前所述，車禍之發生乃上訴人之機車車頭前方撞擊被上訴人之機車側面
    ，顯然當時被上訴人確實已經進入路口而有該路口之通行權，上訴人抗辯被上訴
    人對於本件車禍之發生亦有過失一節，並無可採，而關於被上訴人所提出之七劍
    堂育武館出具之收據雖非立案醫療院所所出具者，惟既係被上訴人醫療所必需支
    出之費用，被上訴人此部分請求自屬有理由，上訴人抗辯該收據不實應予剔除部
    分並無可採，且上訴人雖無工作，名下亦無不動產，然衡量被上訴人因遭上訴人
    撞擊而受傷，需經相當時間治療，其身體及精神上之痛苦當屬顯然可見，復依兩
    造之經濟地位衡量，原審所准二萬元之精神慰撫金，核屬適當，上訴人此部分抗
    辯亦非可採。是則原審判命上訴人如數給付，並依聲請宣告假執行，並駁回被上
    訴人請求為無理由部分及該部分假執行之聲請，於法並無違誤。上訴意旨指摘原
    判決不當，求予廢棄改判，為無理由，應予駁回其上訴。
五、結論：本件上訴為無理由，依民事訴訟法第四百三十六條之一第三項、第四百四
    十九條第一項、第七十八條，判決如主文。
中　　　華　　　民　　　國　　九十一　　年　　 十二 　　月　　 十一 　　日
                                臺灣板橋地方法院民事第一庭
~B審判長法　官　許  瑞  助
~B　　　法　官　周  舒  雁
~B　　　法　官　許  瑞  東
右正本證明與原本無異
本判決不得上訴
中　　　華　　　民　　　國　　九十一　　年　　 十二 　　月　　 十一 　　日
~B　    法院書記官　陳淑芳
